【裁判字號】    98,審訴,229
【裁判日期】    980410
【裁判案由】    毒品危害防制條例
【裁判全文】
臺灣桃園地方法院刑事判決             98年度審訴字第229號
公  訴  人  臺灣桃園地方法院檢察署檢察官
被      告  甲○○
上列被告因毒品危害防制條例案件，經檢察官提起公訴（97年度
毒偵字第6458、6459、6460、6461號），被告於本院準備程序進
行中，就被訴事實為有罪之陳述，經本院告知簡式審判程序意旨
，並聽取當事人之意見後，本院裁定依簡式審判程序審理，判決
如下：
    主  文
甲○○施用第一級毒品，累犯，處有期徒刑捌月；又施用第二級
毒品，累犯，處有期徒刑肆月；又施用第一級毒品，累犯，處有
期徒刑捌月；又施用第二級毒品，累犯，處有期徒刑肆月；又施
用第一級毒品，累犯，處有期徒刑捌月；又施用第二級毒品，累
犯，處有期徒刑肆月。應執行有期徒刑貳年陸月。
    事實及理由
一、甲○○前於民國89年間因施用第一、二級毒品案件，經臺灣
    新竹地方法院裁定送觀察、勒戒後，認無繼續施用毒品之傾
    向，於89年5 月5 日執行完畢釋放出所，該次施用毒品犯行
    ，並經臺灣新竹地方法院檢察署檢察官以88年度毒偵字第59
    7 號、89年度毒偵字第727 號為不起訴處分確定；於90年間
    復因連續施用第一級毒品案件，經臺灣新竹地方法院裁定送
    觀察、勒戒後，認無繼續施用毒品之傾向，於90年11月29日
    執行完畢釋放出所，並經臺灣新竹地方法院檢察署檢察官以
    90年度毒偵字第1209號為不起訴處分確定。另(一)於92年間又
    因搶奪案件，經臺灣新竹地方法院以93年度訴字第52號判處
    有期徒刑8 月確定，(二)於93年間再因竊盜案件，經臺灣新竹
    地方法院以93年度竹北簡字第264 號判處拘役40日確定，(三)
    於94年間（即前開觀察、勒戒執行完畢釋放後五年內）又因
    施用第一、二級毒品案件，經臺灣新竹地方法院以94年度竹
    簡字第346 號分別判處有期徒刑6 月、3 月，應執行有期徒
    刑8 月確定，(四)於94年間再因竊盜案件，經臺灣新竹地方法
    院以94年度易字第391 號判處有期徒刑6 月確定，並與前開
    (三)因施用毒品案件所處有期徒刑6 月、3 月之刑期，經同院
    以95年度聲字第1407號裁定應執行有期徒刑1 年1 月確定，
    (五)於95年間復因竊盜案件，經臺灣新竹地方法院以95年度易
    字第63號判處有期徒刑8 月確定，(六)同年間再因連續施用第
    一、二級毒品案件，經本院以94年度訴字第2135號分別判處
    有期徒刑8 月、5 月，應執行有期徒刑10月確定，上開各罪
    入監接續執行，於96年10月25日假釋併付保護管束出監，原
    應於97年2 月28日縮刑期滿，惟前揭假釋嗣經撤銷，且前開
    (三)至(六)各案經本院以96年度聲減字第2246號裁定各予以減刑
    二分之一，並分別定(三)、(四)應執行刑為有期徒刑6 月又15日
    ，(五)、(六)應執行刑為有期徒刑8 月確定後已無殘刑，無須再
    為執行，而於96年7 月16日減刑條例生效日執行完畢（於本
    案構成累犯，最高法院97年度台非字第302 號、第337 號、
    第360 號判決意旨參照）。詎其仍不知悔改，分別為下列犯
    行：
  (一)於97年7 月29日上午6 時許，在臺灣地區某不詳處所，以針
    筒注射之方式，施用第一級毒品海洛因1 次。另於97年7 月
    30日為警採尿時往前回溯96小時內之某時，在臺灣地區某不
    詳處所，以玻璃球燒烤之方式，施用第二級毒品甲基安非他
    命1 次。嗣於97年7 月30日晚間8 時45分許，在新竹縣竹北
    市○○街693 巷內為警盤查查獲。
  (二)於97年9 月5 日某時，在新竹縣湖口鄉○○路上某處，分別
    以針筒注射之方式施用第一級毒品海洛因、以玻璃球燒烤之
    方式施用第二級毒品甲基安非他命各1 次。嗣於97年9 月6
    日因另涉他案為警通知到案說明，並經其同意採集尿液送驗
    後，檢驗結果呈嗎啡及甲基安非他命陽性反應。
  (三)於97年10月1 日晚間6 時許，在新竹縣湖口鄉○○路上某處
    ，分別以針筒注射之方式施用第一級毒品海洛因、以玻璃球
    燒烤之方式施用第二級毒品甲基安非他命各1 次。嗣於97年
    10月2 日晚間11時20分許，在新竹縣湖口鄉○○路○段166
    號前為警查獲。
二、證據名稱：
  (一)被告甲○○於本院審理時之自白。
  (二)新竹縣政府警察局被採尿人姓名與編號對照表1 份、新竹縣
    政府警察局竹北分局毒品犯罪嫌疑人尿液採驗作業管制紀錄
    2 份、新竹縣看守所收容人驗尿名冊對照表1 份、詮昕科技
    股份有限公司濫用藥物尿液檢驗報告3 份、臺灣尖端先進生
    技醫藥股份有限公司濫用藥物檢驗報告1 份。
  (三)臺灣高等法院被告前案紀錄表1 份。
三、應適用之法條：刑事訴訟法第273 條之1 第1 項、第299 條
    第1 項前段、第310 條之2 、第454 條第1 項，毒品危害防
    制條例第10條第1 項、第2 項，刑法第11條前段、第47條第
    1 項、第51條第5 款。
四、如不服本判決，得自判決送達後10日內，向本院提起上訴。
本案經檢察官蔡如惠到庭執行職務。
中    華    民    國    98    年    4     月    10    日
                        刑事庭    法  官  劉為丕
以上正本證明與原本無異。
如不服本判決應於收受判決後10日內向本院提出上訴書狀，並應
敘述具體理由。其未敘述上訴理由者，應於上訴期間屆滿後20日
內向本院補提理由書 (均須按他造當事人之人數附繕本)「 切勿
逕送上級法院」。
                                  書記官  陳淑瓊
中    華    民    國    98    年    4     月    10    日
附錄本案論罪科刑依據之法條：
毒品危害防制條例第10條
施用第一級毒品者，處6 月以上5 年以下有期徒刑。
施用第二級毒品者，處3 年以下有期徒刑。


司法院資訊處製作；財團法人民間司法改革基金會備份。
